【裁判字號】    94,交聲,1245
【裁判日期】    950113
【裁判案由】    違反道路交通管理處罰條例聲明異議
【裁判全文】
臺灣臺北地方法院交通事件裁定        94年度交聲字第1245號
原處分機關  臺北市交通事件裁決所
異  議  人
即受處分人  甲○○
                      樓之2
上列異議人即受處分人因違反道路交通管理處罰條例案件，對於
台北市交通事件裁決所中華民國94年11月21日所為之處分（原處
分案號：北市裁二字第裁22-ABJ902827號），聲明異議，本院裁
定如下：
        主  文
異議駁回。
        理  由
一、原處分意旨略以：本件異議人即受處分人甲○○於民國九十
    四年十月十日十二時四分許，駕駛車牌號碼9C-7696 號自用
    小客車，行駛於屬「四車道以上道路，設有劃分島，劃分快
    、慢車道」之敦化北路慢車道，於行經台北市○○路與敦化
    北路路口時，違規自慢車道逕行左轉八德路，經警當場攔停
    舉發。原處分機關並依道路交通管理處罰條例第四十八條第
    五款、第六十三條第一項、違反道路交通管理事件統一裁罰
    標準表之規定，裁處受處分人罰鍰新台幣（下同）六百元，
    並記違規點數一點。
二、異議意旨略以：伊於當日開車沿敦化北路慢車道往南行駛，
    行至八德路路口，逢綠燈，原欲駛入敦化北路快車道，因快
    車道上車流不斷而暫停於路口等候，嗣八德路之綠燈亮起，
    此時伊臨時改變去向而直行八德路，並未違規左轉云云。
三、按汽車駕駛人在四車道以上道路，設有劃分島，劃分快、慢
    車道，在慢車道上左轉彎者，處新台幣六百元以上一千八百
    元以下罰鍰；又汽車駕駛人，違反道路交通管理處罰條例第
    四十八條情形者，除依原條款處罰鍰外，並記違規點數一點
    ，道路交通管理處罰條例第四十八條第五款、第六十三條第
    一項第一款分別定有明文。
四、異議人經傳訊未到庭。惟據其異議狀所載，異議人於上開時
    間，確實駕駛上開自用小客車，行駛於敦化北路往南之慢車
    道，於行經敦化北路與八德路口時，見八德路方向之管制號
    誌轉為綠燈，異議人改行駛八德路等情不諱，惟辯稱：其並
    未左轉，而是原本欲從慢車道駛入快車道，於路口等候時，
    另一邊之綠燈亮起，乃改變行向，是其係直行八德路非左轉
    八德路云云。惟查：敦化北路係屬四車道以上道路，且在道
    路中設有劃分島，劃分快、慢車道之路段，為異議人所不爭
    執，自無疑義。本件異議人原既行駛於敦化北路往南之慢車
    道，則依上開規定，異議人自不得直接自敦化北路慢車道左
    轉改行駛與敦化北路交岔之八德路。但異議人卻在行經敦化
    北路與八德路口時，自慢車道向左直接駛入八德路，其已違
    反上開規定甚明。異議人雖以上詞置辯。惟查，異議人主觀
    上原究係擬自慢車道切換車道至快車道，或由慢車道逕行左
    轉八德路，除異議人本人外，他人無從知悉，且查，駕駛人
    主觀上擬行駛之方向為何，亦非判斷其是否有違反道路交通
    安全規則時所應審究，換言之，駕駛人有無違反道路交通安
    全規則，自應從駕駛人之客觀行為加以判斷，駕駛人主觀上
    之行向真意為何自非所論。本件依異議人之異議狀所載，其
    於行經該路口時，確係自敦化北路之慢車道直接向左改行駛
    八德路，則就客觀行為而言，異議人之駕駛行為，確屬自敦
    化北路慢車道左轉八德路無疑，其已違反上開規定，至為顯
    然。是其異議狀所辯：是直行八德路云云，諉不足採。異議
    人既有上開違規行為，原處分機關依道路交通管理處罰條例
    第四十八條第五款、第六十三條第一項第一款、違反道路交
    通管理事件統一裁罰標準及處理細則及違反道路交通管理事
    件統一裁罰標準表之規定，裁處受處分人罰鍰六百元，並記
    違規點數一點，核無違誤。從而，本件受處分人之異議為無
    理由，自應將其異議駁回。
據上論斷，應依道路交通案件處理辦法第19條，裁定如主文。
中    華    民    國    95    年    1     月    13    日
                  交通法庭    法  官  李桂英
以上正本證明與原本無異。
如不服本裁定應於送達後5日內向本院提出抗告狀。
                              書記官  黃鈴容
中    華    民    國    95    年    1     月    13    日


司法院資訊處製作；財團法人民間司法改革基金會備份。
